
Config:
  hfst:
    Gen: ../../../src/generator-dict-gt-norm.hfst
    Morph: ../../../src/analyser-dict-gt-norm.hfst
  xerox:
    Gen: ../../../src/generator-dict-gt-norm.xfst
    Morph: ../../../src/analyser-dict-gt-norm.xfst
    App: lookup

Tests:

  Verb - čäälliđ: # MLO, checked
    čäälliđ+V+Inf: čäälliđ
    čäälliđ+V+Ind+Prs+Sg1: čálám
    čäälliđ+V+Ind+Prs+Sg2: čáláh
    čäälliđ+V+Ind+Prs+Sg3: čáálá
    čäälliđ+V+Ind+Prs+Du1: čälleen
    čäälliđ+V+Ind+Prs+Du2: čälivettee
    čäälliđ+V+Ind+Prs+Du3: čäälliv
    čäälliđ+V+Ind+Prs+Pl1: čäällip
    čäälliđ+V+Ind+Prs+Pl2: čälivetteđ
    čäälliđ+V+Ind+Prs+Pl3: čäälih
    čäälliđ+V+Ind+Prt+Sg1: čaallim
    čäälliđ+V+Ind+Prt+Sg2: čaallih
    čäälliđ+V+Ind+Prt+Sg3: čaalij
    čäälliđ+V+Ind+Prt+Du1: čaalijm
    čäälliđ+V+Ind+Prt+Du2: čaalijd
    čäälliđ+V+Ind+Prt+Du3: čaalijn
    čäälliđ+V+Ind+Prt+Pl1: čaalijm
    čäälliđ+V+Ind+Prt+Pl2: čaalijd
    čäälliđ+V+Ind+Prt+Pl3: čallii
    čäälliđ+V+Cond+Sg1: čáláččim
    čäälliđ+V+Cond+Sg2: čáláččih
    čäälliđ+V+Cond+Sg3: čáláččij
    čäälliđ+V+Cond+Du1: čáláččáim
    čäälliđ+V+Cond+Du2: čáláččáid
    čäälliđ+V+Cond+Du3: čáláččáin
    čäälliđ+V+Cond+Pl1: čáláččijm
    čäälliđ+V+Cond+Pl2: čáláččijd
    čäälliđ+V+Cond+Pl2: čáláččii
    čäälliđ+V+Pot+Sg1: čääleem
    čäälliđ+V+Pot+Sg2: čääleeh
    čäälliđ+V+Pot+Sg3: čaališ
    čäälliđ+V+Pot+Du1: čaližeen
    čäälliđ+V+Pot+Du2: čaališvettee
    čäälliđ+V+Pot+Du3: čaližává
    čäälliđ+V+Pot+Pl1: čaližep
    čäälliđ+V+Pot+Pl2: čaališvetteđ
    čäälliđ+V+Pot+Pl3: čaližeh
    čäälliđ+V+Imprt+Sg2: [čääli, čäle]
    čäälliđ+V+Imprt+Sg3: čálus
    čäälliđ+V+Imprt+Du1: čálloon
    čäälliđ+V+Imprt+Du2: čällee
    čäälliđ+V+Imprt+Du3: čáállus
    čäälliđ+V+Imprt+Pl1: čáállup
    čäälliđ+V+Imprt+Pl2: čäälliđ
    čäälliđ+V+Imprt+Pl3: čáállus
    čäälliđ+V+Ind+Prs+ConNeg: [čääli, čäle]
    čäälliđ+V+Ind+Prt+ConNeg: čáállám
    čäälliđ+V+Cond+ConNeg: čáláččii
    čäälliđ+V+Pot+ConNeg: čááláá
    čäälliđ+V+PrsPrc: čällee
    čäälliđ+V+PrfPrc: čáállám
    čäälliđ+V+Actio: čäällim
    čäälliđ+V+Actio+Ess: čälimin
    čäälliđ+V+Actio+Loc: čälimist
    čäälliđ+V+Actio+Ill: čälimân
    čäälliđ+V+Actio+Com: čälidijn
    čäälliđ+V+VAbess: čälihánnáá

